# 理财产品收益计入投资收益还是财务费用 - 利息收入

提问人：星晴 jy 时间：2022-01-19 10:04:51
公司购买了华融湘江银行智盈存款理财产品，该理财产品利息=账户资金余额签约利率实际天数/360；付息方式：到期一次性付息；签约利率：3.50%（按 36 个月央行基准存款利率2.75%加 75个基点）；补充协议约定支取日为2022-03-31，约定支取日自动结清，按照原签约利率一次性付息。
项目组处理：对于该类理财产品，项目组拟将其列报为其他流动资产。
按照持有天数计算的应计利息的期末余额计入其他流动资产-应计利息，请问对方科目为投资收益还是财务费用-利息收入。

回答人：chenyiwei
可以这样处理（或者也可以列报为其他货币资金，但不属于现金及现金等价物）。确认利息收入计入投资收益。